【裁判字號】    89,上易,1220
【裁判日期】    890831
【裁判案由】    傷害
【裁判全文】
臺灣高等法院高雄分院刑事判決    八十九年度上易字第一二二號
    上訴人
    即被告  乙○○
右上訴人因傷害案件，不服臺灣高雄地方法院八十九年度易字第八０四號中華民國八
十九年六月二十八日第一審判決（起訴案號：臺灣高雄地方法院檢察署八十九年度偵
字第一五號），提起上訴，本院判決如左：
      主      文
上訴駁回。
      事      實
一、甲○○於民國八十八年十一月十八日晚上八時四十分許，在高雄市左營區自勉新
    村籃球場旁進行大貨車倒車時，遭乙○○及另二名姓名年籍不詳之成年人疑有辱
    罵情事，乙○○乃與該二人共同基於傷害之犯意聯絡，由乙○○先爬上該貨車駕
    駛座毆打甲○○，繼之另一人亦上前毆打，甲○○擬由右前座逃跑，而另一人則
    至右前座攔截，並毆打之，致甲○○受有右眼鈍傷合併外眼水腫及結膜下出血等
    傷害。
二、案經甲○○訴由高雄市政府警察局左營分局報告臺灣高雄地方法院檢察署檢察官
    偵查起訴。
      理      由
一、訊據上訴人即被告乙○○矢口否認有右揭傷害犯行，辯稱：伊是在現場看熱鬧，
    並未出手打甲○○，是另外二個伊不認識之人打的云云。然查：（一）右揭事實
    ，業據被害人甲○○於警偵訊、原審及本院審理中指述綦詳，核與證人即甲○○
    之妻劉明華到庭證述：「案發前我剛好與我先生通電話，我問他是否到家了，他
    說就到了，我就出去等他，就看到乙○○等人圍住我先生，問我先生在罵什麼，
    我先生說沒罵人，他們就打我先生，當時我姪子劉偉恩在籃球場打球也有看到。
    ．．後來，乙○○向我姪子要我先生電話，並出面與我們談和解，我叫他要把另
    外二位打人的人找出來，但他都不要」等語（原審卷第十七頁），證人劉偉恩於
    原審證述：「案發當時我在現場旁之籃球場與五六個朋友打球，我有看到三個人
    在打我姨丈甲○○，其中一個是被告乙○○，當時現場有路燈，我確實有看清楚
    被告打甲○○」等語相符，並有驗傷診斷證明書一紙在卷可稽。（二）被告自承
    與告訴人為鄰居，在此之前未有任何仇怨，被害人自無誤認或誣指被告之可能或
    必要。且被告自承曾至被害人家中談和解（原審卷第十八頁），若被告無毆打被
    害人豈有須與被害人談和解之舉動。（三）證人沈延厚、沈建銘雖到庭證稱：其
  二人案發當時在籃球上打球，其有看到係另二人出手毆打被害人，被告當時並未
    出手打被害人等語（原審卷第十五頁），惟案發當時籃球場上並無大人在打球，
    當時僅五、六個小朋友在球場上打球等情，已據證人劉偉恩、劉明華於原審證述
    明確，是證人沈延厚、沈建銘於案發當時是否確實有在球場上打籃球，尚有可疑
    ，且證人沈延厚、沈建銘與被告分別係從小長大之鄰居與四、五年之朋友，其證
    詞亦有偏頗之虞，是證人沈延厚、沈建銘之上開證詞，尚難採為被告有利之認定
    。（四）綜上所述，被告所辯顯屬卸飾之詞，尚無可採，本件事證明確，被告之
    犯行，堪以認定。
二、核被告所為，係犯刑法第二百七十七條第一項之傷害罪。被告與不詳姓名年籍之
    二名成年男子具有犯意聯絡及行為分擔，為共同正犯。原審因而適用刑法第二十
    八條、第二百七十七條第一項、第四十一條、罰金罰鍰提高標準條例第一條前段
    、第二條之規定，並審酌被告僅因細故，即恃眾當街公開毆打他人成傷，犯後猶
    狡飾犯行，拒不供出共犯，惡性非輕，並審酌被害人所受傷害之輕重，迄未達成
    和解賠償等一切情狀，量處有期徒刑四月，並諭知如易科罰金，以三百元折算一
    日。經核原判決認事用法並無不合，量刑亦屬適度，被告上訴意旨，仍執前詞，
    否認犯罪，指摘原判決不當，為無理由，應予駁回。
據上論斷，應依刑事訴訟法第三百六十八條，判決如主文。
本案經檢察官羅正平到庭執行職務。
中    華    民    國     八十九     年       八       月     三十一   日
                              臺灣高等法院高雄分院刑事第三庭
                                  審判長法官  莊秋桃
                                        法官  魏式璧
                                        法官  謝宏宗
右正本證明與原本無異。
不得上訴。
                                      書記官  陳靖華
中    華    民    國     八十九     年       九       月      一      日
附錄：本判決論罪科刑法條：
刑法第二百七十七條第一項
傷害人之身體或健康者，處三年以下有期徒刑，拘役或一千元以下罰金。
                                                                      Ｄ


司法院資訊處製作；財團法人民間司法改革基金會備份。
